臺灣嘉義地方法院民事判決
110年度訴字第480號
原      告  呂育哲  
            黃文兪  
共      同  奚淑芳律師 
訴訟代理人  張雯峰律師
共      同
複 代 理人  吳書榮律師 
被      告  郭旻毅  

            鄭翔仁  





上列當事人間損害賠償事件，原告提起刑事附帶民事訴訟，請求
侵權行為損害賠償，經本院刑事庭以110年度附民字第84號裁定
移送前來，本院於民國110年11月22日言詞辯論終結，判決如下
：
      主     文
一、被告應連帶給付原告甲○○新臺幣陸萬玖仟捌佰元，及自民國
    一一○年七月二十日起至清償日止，按週年利率百分之五計
    算之利息。
二、被告應連帶給付原告丙○○新臺幣陸仟肆佰伍拾元，及自民國
    一一○年七月二十日起至清償日止，按週年利率百分之五計
    算之利息。
三、被告乙○○應給付原告丙○○新臺幣伍仟捌佰肆拾伍元，及自民
    國一一○年七月二十日起至清償日止，按週年利率百分之五
    計算之利息。
四、原告其餘之訴駁回。
五、原告勝訴部分得假執行。
六、原告其餘假執行之聲請駁回。 
      事 實 及 理 由
壹、程序方面：
一、程序事項：按訴狀送達後原告不得將原訴變更或追加他訴。
    但擴張或減縮應受判決事項之聲明者，不在此限。民事訴訟
    法第255條第1項第3款定有明文。經查，原告起訴時之聲明
    一為：「被告等應連帶給付原告甲○○625,640元，及自起訴
    狀繕本送達翌日起按年利率百分之五計算之利息。」；後於
    民國110年10月25日當庭以言詞減縮（本院卷第48頁）請求
    之金額而聲明：「被告等應連帶給付原告甲○○624,140元，
    及自起訴狀繕本送達翌日起按年利率百分之五計算之利息。
    」核其所為符合上開規定，應予准許，先予敘明。
二、被告經合法通知，未於最後言詞辯論期日到場，核無民事訴
    訟法第386條所列各款情形，爰依原告聲請，由其一造辯論
    而為判決。
貳、實體方面：
一、原告起訴主張：
（一）被告乙○○於民國109年12月3日20時49分許，因不滿原告丙○○將車牌號碼00-0000號自用小客車（下稱系爭車輛）停
      放在其所有位在嘉義縣○○鄉○○村0鄰○○○街0○0號住處旁土
      地公廟前之空地，竟基於毀棄損壞之犯意，持石塊砸毀上
      開自用小客車之前、後及左後車身之擋風玻璃並致車身板
      金凹陷，使原告丙○○財產受有損害。嗣原告丙○○購物完畢
      返回停車處，發現系爭車輛遭砸毀遂大聲呼喊，被告丁○○
      聞聲自被告乙○○住處出門察看並與原告丙○○及嗣後駕駛車
      牌號碼000-000號普通重型機車（下稱系爭機車）到場之
      原告甲○○即原告丙○○之配偶發生口角爭執，被告乙○○隨後
      來到現場，見原告甲○○拿出手機欲打電話報警，竟持木棍
      及以腳踹、徒手毆打之方式，將原告甲○○連人帶車踹倒在
      地，並毆打原告甲○○，被告丁○○見狀亦與被告乙○○基於共
      同傷害之故意毆打原告甲○○，致原告甲○○受有左臉挫瘀傷
      、右下唇挫裂傷約3公分、左上一顆牙斷裂、右胸壁挫傷
      等傷害（下稱系爭甲○○之傷害），與及共同毆打上前阻止
      被告之原告丙○○，致原告丙○○受有左肘挫傷及輕微擦傷之
      傷害（下稱系爭丙○○之傷害）。另被告乙○○毆打原告甲○○
      之過程中並向原告甲○○恫稱：「你要報警是不是，既然你
      都要報警，我們就繼續打」、「不怕死我就繼續打」、「
      你們要報警我就多打幾下」等足以使一般人心理產生恐懼
      之言語，致甲○○心生畏懼。
（二）被告共同毆打原告，致原告等受有前述傷害，乃係故意共
      同不法侵害原告之權利，應就原告等之損害負連帶賠償責
      任。另被告乙○○以石塊砸毀原告丙○○之系爭車輛板金、玻
      璃亦為故意不法侵害原告丙○○之權利。原告等因而受有以
      下損害，爰依民法第184條、第185條、第193條及第195條
      請求損害賠償：
　 1、原告甲○○損害賠償部分：
　　⑴醫療費用支出28,180元：原告甲○○因遭被告等毆傷，受有
      系爭甲○○傷害，即左臉挫瘀傷、右下唇挫裂傷、左上一顆
      牙斷裂、右胸壁挫傷等傷害，因而支出醫療費用28,180元
      （如附表一）。
　　⑵將來植牙醫療費用210,000元：依本院106年度訴字第24號
      判決意旨，植牙費用每顆可能高達9萬元。原告甲○○因遭
      被告等毆傷，左上一顆牙斷裂，斷裂牙齒旁之兩齒均搖晃
      可能斷裂，有植牙之必要，依天主教中華聖母修女會醫療
      財團法人天主教聖馬爾定醫院報價，植牙每顆費用為7萬
      元，原告自得請求將來植牙之費用21萬元（計算式：7000
      0×3=210000)。
　　⑶不能工作損失35,960元：原告甲○○遭被告毆打致受有系爭
      甲○○傷害，其中住院3日，出院後醫囑囑咐宜休養4週，因
      此原告自109年12月4日住院，同月6日出院後，在家休養4
      週，至110年1月4日，均無法工作，又參以原告108年所得
      扣繳憑單，全年所得為417,600元，換算每日薪資應為1,1
      60元(計算式：每月薪資為417600÷12=34800元，每日薪資
      則為34800÷30=1160)，則原告不能工作之損害為35,960元
      (109年12月4日至110年1月4日共計31日，1160×31=35960)
      。　
　　⑷精神慰撫金35萬元：被告等僅因與原告丙○○發生停車糾紛
      ，持石塊砸毁原告丙○○之車輛，又不由分說逕毆打前來了
      解情況之原告甲○○，使原告甲○○受有系爭甲○○之傷害；被
      告毆打原告甲○○時，更不斷以言語恐嚇原告甲○○不得求救
      ，令原告甲○○深感恐懼，且原告甲○○尚須接受數次整形外
      科手術以及植牙手術，已令原告甲○○痛苦不已，原告甲○○
      半夜經常為此惡夢驚醒，嚴重影響精神健康，再者，原告
      甲○○頭部曾遭被告擊傷，目前尚遺有腦部傷害之後遺症，
      經常頭暈，不能久站，實在痛苦不堪，請准予衡量甲○○及
      被告等之社會地位及經濟能力，請求給付精神慰撫金35萬
      元，以彌補損害。　
　　⑸綜上，被告應連帶給付原告甲○○624,140元(28,180元+210,
      000元+35,960元+350,000元=624,140元)。　　　　
　 2、原告丙○○損害賠償部分：　　　
　　⑴醫療費損失450元：原告丙○○遭被告毆打，因而受有系爭丙○○之傷害，因而支出醫療費用450元。　
　　⑵車輛毀損維修費用40,450元：原告丙○○之系爭車輛遭被告
      乙○○以石塊擊破多面車窗玻璃、板金凹陷，修復所需支出
      為40,450元。
　　⑶精神慰撫金15萬元：被告等僅因與原告丙○○發生停車糾紛
      ，即持石塊砸毁原告丙○○之系爭車輛，已使原告丙○○心生
      恐懼，又毆打前來了解情況之原告甲○○，原告丙○○於上前
      勸架時，被告竟又毆打原告丙○○，使原告丙○○受有左肘挫
      傷及輕微擦傷之傷害，令原告丙○○深感恐懼，日後均為被
      告之暴行所造成之傷害困擾不已，深感痛苦，請准予衡量
      黃文俞及被告等之社會地位及經濟能力，請求給付精神慰
      撫金15萬元，以彌補損害。
　　⑷被告應連帶給付原告黃文俞150,450元(450+150000=150450
      )；另被告乙○○應給付原告黃文俞40,450元。　
（三）聲明：
   1、被告等應連帶給付原告甲○○624,140元，及自起 訴狀送達
      翌日起按年利率百分之五計算之利息。
   2、被告等應連帶給付原告丙○○150,450元，及自起訴狀送達
      翌日起按年利率百分之五計算之利息。
   3、被告乙○○應給付原告丙○○40,450元，及自起訴狀送達翌日
      起按年利率百分之五計算之利息。
   4、前三項判決原告願供擔保請准宣告假執行。
   5、訴訟費用由被告負擔。　  
二、被告乙○○未於最後言詞辯論期日到庭，惟曾到庭以言詞答辯
    略以：
（一）不同意原告之請求。且事發隔天去看原告甲○○時，其明明
      還在工作，原告丙○○系爭車輛賣不到4萬元，還要求超過4
      萬元，從頭到尾都沒有原告丙○○的事，為何要幫他繳醫療
      費用。
（二）聲明：原告之訴駁回。
三、被告丁○○未於言詞辯論期日到庭，亦未提出書狀或陳述。
四、本院之判斷：
（一）被告乙○○於109年12月3日20時49分許，因不滿丙○○將系爭
      車輛停放在其所有位在嘉義縣○○鄉○○村0鄰○○○街0○0號住
      處旁土地公廟前之空地，竟基於毀棄損壞之犯意，持石塊
      砸毀上開自用小客車之前、後及左後車身之擋風玻璃並致
      車身板金凹陷，使原告丙○○財產受有損害。嗣原告丙○○購
      物完畢返回停車處，發現系爭車輛遭砸毀遂大聲呼喊，被
      告丁○○聞聲自被告乙○○住處出門察看並與被告丙○○及嗣後
      駕駛車牌號碼000-000號普通重型機車到場之原告甲○○即
      原告丙○○之配偶發生口角爭執，被告乙○○隨後來到現場，
      見原告甲○○拿出手機欲打電話報警，竟持木棍及以腳踹、
      徒手毆打之方式，將原告甲○○連人帶車踹倒在地，並毆打
      原告甲○○，被告丁○○見狀亦與被告乙○○基於共同傷害之故
      意毆打原告甲○○，致原告甲○○受有左臉挫瘀傷、右下唇挫
      裂傷約3公分、左上一顆牙斷裂、右胸壁挫傷等傷害（即
      原告甲○○系爭傷害），與及共同毆打上前阻止被告之原告
      丙○○，致原告丙○○受有左肘挫傷及輕微擦傷之傷害（即原
      告丙○○系爭傷害）。另被告乙○○毆打原告甲○○之過程中並
      向原告甲○○恫稱：「你要報警是不是，既然你都要報警，
      我們就繼續打」、「不怕死我就繼續打」、「你們要報警
      我就多打幾下」等足以使一般人心理產生恐懼之言語，致
      甲○○心生畏懼。案經臺灣嘉義地方檢察署（下稱嘉義地檢
      署）檢察官偵查起訴，本院刑事庭以110年度訴字第296號
      刑事判決判處被告乙○○犯毀損罪處有期徒刑3月，共同傷
      害罪，處有期徒刑6月，應執行有期徒刑8月，如易科罰金
      ，以1仟元折算1日確定；被告丁○○犯傷害罪，處有期徒刑
      3月，如易科罰金，以1仟元折算1日確定，並經本院依職
      權調取本院110年度訴字第296號刑事案卷全卷（下稱系爭
      刑事案卷）核閱無誤，並經到庭之兩造同意作為本件訴訟
      資料，堪認屬實。
（二）按因故意或過失，不法侵害他人之權利者，負損害賠償責
      任。汽車、機車或其他非依軌道行駛之動力車輛，在使用
      中加損害於他人者，駕駛人應賠償因此所生之損害。又不
      法侵害他人之身體或健康者，對於被害人因此喪失或減少
      勞動能力或增加生活上之需要時，應負損害賠償責任。不
      法侵害他人之身體、健康、名譽、自由、信用、隱私、貞
      操，或不法侵害其他人格法益而情節重大者，被害人雖非
      財產上之損害，亦得請求賠償相當之金額。民法第184條
      第1項前段、第191條之2前段、第193條第1項、第195條第
      1項前段分別定有明文。如前所述，被告2人傷害原告2人
      ，以及被告乙○○恐嚇原告甲○○、毀損原告丙○○系爭車輛等
      事實既經認定，則原告依上開法規，請求被告損害賠償，
      自屬有據。
（三）次按「當事人主張有利於己之事實者，就其事實有舉證之
      責任。但法律別有規定，或依其情形顯失公平者，不在此
      限」，民事訴訟法第277條亦有明文。民事訴訟之目的既
      在於解決紛爭，並保護當事人私權，而當事人主張之事實
      ，如真偽不明時，除法院應依職權調查者外，法院既不得
      拒絕裁判，則不得不將事實真偽不明而生之不利益，歸諸
      於一造當事人，此一造當事人為避免法院為其不利益之判
      斷，必須提出證據，使該事實顯明，令法院達到蓋然之心
      證程度，此即為舉證責任。有舉證責任之當事人不盡其舉
      證責任時，應受不利益之判斷，此不利益之判斷，乃係敗
      訴之危險負擔，並非訴訟法上之權利或義務。
（四）再另按負損害賠償責任，除法律另有規定或契約另有訂定
      外，應回復他方損害發生前之原狀；損害賠償，除法律另
      有規定或契約另有訂定外，應以填補債權人所受損害及所
      失利益為限，民法第213條第1項、第216條第1項分別定有
      明文。而民法第192條至第196條之規定，即為民法第213
      條第1項所稱之法律另有規定。茲就原告甲○○、原告丙○○
      以被告之前開侵權行為，而請求被告賠償之各項損害賠償
      ，分別審酌如下：
  甲、原告甲○○部分　
   1、已支出之醫藥費用原告得主張之數額為16,320元，說明如
      下：
　　⑴依民法第193條第1項規定可知，因侵權行為致身體或健康
      受傷害而支出或尚未支出之醫療費（包括住院費、手術費
      、藥品費、檢驗費、診斷費等），如為醫療上所必要者，
      屬民法第193條第1項所稱之增加生活上之需要，被害人自
      得請求賠償義務人賠償。
　　⑵原告支出如附表一所示之醫療相關費用，有收據可證（本
      院110年度附民字第84號卷，下稱附民卷，第13頁至第19
      頁）。然其中附表一編號1、3是原告甲○○自行於中藥房及
      藥局購買之物品，而附表一編號12之單人病房支出7,000
      元；編號附表一13至15均原告甲○○為開立證明書而支出之
      相關費用，然其所開立之證明書未見於本件刑事或民事訴
      訟卷證。是該等支出均難認係因本件事故所受傷害而支出
      之必要費用，故此等請求，不應准許。
　　⑶上述附表一編號1、3、12（其中的7,000元）、13、14、15
      之支出，非因本件事故所支出之必要費用，已陳述如上。
      是原告請求附表一編號2、4至11、12（其中之1130元）均
      係原告甲○○因被告之侵權行為致受有原告甲○○系爭傷害而
      支出之必要費用，計16,320元（計算式：300+170+150+57
      0+200+150+150+1500+12000+1130＝16,320元)
　 2、將來植牙醫療費用部分：原告雖提出診斷明證明書（本院
      卷第95頁）為主張之依據，然該診斷證明書載明：原告甲○○於109年12月4日外傷到院急診，左上犬齒斷裂經根管治
      療，柱心及假牙製作，於110年2月4日完成。因根管治療
      過程，有見到牙根裂縫，將來較易有牙根斷裂的可能，若
      牙根斷裂需拔牙及植牙重建，植牙費用7萬元等語，有該
      診斷證明書（本院卷第95頁）在卷可參。是依該診斷證明
      書僅載明「將來較易有牙根斷裂之可能」尚難認原告甲○○
      已受有牙根斷裂之傷害而有支出植牙相關費用之必要性，
      因此，原告甲○○請求植牙費用21萬元，自非有據。
　 3、不能工作之損失部分，可請求之金額為3,480元：　
　　⑴原告主張因遭被告毆打住院3日，出院後在家休養4週，而
      請求109年12月4日至110年14日計31日不能工作之損害35,
      960元，並提出請假證明書（附民卷第21頁）及各類所得
      扣繳暨免扣繳憑單（附民卷第23頁）為證，惟為被告乙○○
      所否認，並抗辯原告甲○○於遭毆打後隔日仍有上班。經查
      ，原告甲○○於109年12月4日至109年12月6日有住院一情，
      有醫療費用收據（附民卷第18頁）在卷可佐，足認原告甲○○於109年12月4日至109年12月6日確有不能工作之情。至
      於其他不能工作（109年12月7日至110年1月4日）之請求
      ，雖有嘉慶汽車有限公司出具之請假證明，然原告甲○○提
      出之診斷證明書（附民卷第9頁）並無記載原告甲○○有何
      不能工作之情，是原告甲○○主張醫囑宜休養，並無證據可
      證。因無證據證明原告甲○○109年12月7日至110年1月4日
      有何須修養而無法工作之情，是原告甲○○請求109年12月7
      日至110年1月4日不能工作之損失，自屬無據。
　　⑵原告甲○○109年主張其每日薪資為1,160元，並提出108年所
      得扣繳憑單（附民卷第23頁）及帳戶交易明細（本院卷第
      75頁至第94頁）為證，可認原告甲○○主張其每日薪資為1,
      160元自屬有據，是其因不能工作之損失計為3,480元（計
      算式：1,160元3＝3,480元），超過此數額之請求，並無
      理由。
　 4、精神慰撫金之請求，以5萬元為適當：
　　⑴按慰藉金之賠償以人格權遭受侵害，使精神上受有痛苦為
      必要，至其核給之標準固與財產上損害之計算不同，惟非
      不可斟酌雙方身分、資力與加害程度，及其他各種情形核
      定相當之數額；換言之，以人格權遭遇侵害，受有精神上
      之痛苦，而請求慰藉金之賠償，其核給之標準，須斟酌雙
      方之身分、資力與加害程度及其他各種情形核定相當之數
      額。且所謂「相當」，應以實際加害情形與被害人之身分
      、地位與加害人之經濟情況等關係予以定之（最高法院47
      年台上字第1221號、51年台上字第223號判例參照）。原
      告甲○○因本件事故遭被告毆打並恐嚇，受有前開傷害，需
      忍受疼痛及生活不便，其精神當受有相當苦痛，堪予認定
      ，是原告請求被告賠償精神慰撫金，尚屬有據。
    ⑵原告甲○○為大學畢業、已婚、無子女，現與配偶、父母及
      祖父母同住，目前擔任修車技工，每月薪資為34,800元，
      名下有土地1筆；被告乙○○初中畢業、離婚，獨居，目前
      擺攤賣麵及飯，每月收入約1、2萬元，名下有房屋3筆、
      田賦3筆、土地3筆及汽車1部；被告丁○○為高中肄業，未
      婚，沒有小孩，現與老闆同住工寮，從事板模業打零工，
      一天薪水1,000元，一週約工作4天，每月至少有17,000元
      至18,000元，最多領到21,000元，名下無其他財產等情，
      業據到庭之兩造，及被告丁○○於刑事案件分別陳述明確，
      並有原告甲○○提供學位證書（本院卷第35頁）、戶口名簿
      （本院不公開卷第19頁）、各類所得扣繳暨免扣繳憑單（
      本院卷第41頁），及本院自刑事案件電子卷列印之相關資
      料等影本附卷可參，又經本院依職權調閱兩造稅務電子閘
      門財產所得調件明細表足稽（見本院不公開卷第5、6頁，
      第11頁至第15頁）。本院審酌上述兩造之職業、財產、教
      育程度、經濟能力、社會地位，原告甲○○所受傷害及恐嚇
      程度等情，認原告請求被告給付精神慰撫金，應以5萬元
      為適當，逾此數額之請求，為無理由。
　 5、依上所述，原告甲○○可請求被告連帶給付之金額計為69,8
      00元（計算式：16,320元+3,480元+5萬元＝69,800元），
      超過部分應予駁回。　　
　乙、原告丙○○部分　　　　
 　1、醫療費用損失450元：因遭被告毆打致受有原告丙○○系爭
      傷害，原告丙○○因此看診及開立診斷證明書所支出之必要
      費用，自可請求被告給付，並有收據（附民卷第25頁至第
      26頁）及診斷證明書（附民卷第11頁及警卷）等在卷可參
      ，當應准許。
 　2、車輛維修費部分，可請求5,845元：
　　⑴按物被毀損時，被害人依民法第213 條第3 項請求賠償回
      復原狀所必要之費用，得以修復費用為估定之標準，但以
      必要者為限（例如：修理材料以新品換舊品，應予折舊）
      ，最高法院77年度第9 次民事庭會議決議意旨參照。
　　⑵原告丙○○主張系爭車輛因遭被告乙○○砸毀前、後、及左後
      車身之擋風玻璃，並致車身板金凹陷，支出修理費40,450
      元，並提出統一發票（附民卷第27頁）、車輛維修單（零
      件19,550元、工資2,000元；本院卷第67頁）、照片（本
      院卷第69頁至第74頁）及玻璃商行開立之單據（18,900元
      ；附民卷第27頁、本院卷第97頁）等附卷可證，足認原告
      丙○○確因此支出維修費40,450元（19,550元+2,000元+18,
      900元＝40,450元）。
　　⑶依行政院所頒固定資產耐用年數表及固定資產折舊率表，
      非運輸業用客車之耐用年數為5 年，依平均法計算其折舊
      結果（即以固定資產成本減除殘價後之餘額，按固定資產
      耐用年數表規定之耐用年數平均分攤，計算折舊額），每
      年折舊率為5 分之1 ，並參酌營利事業所得稅查核準則第
      95條第6 項規定「固定資產提列折舊採用定率遞減法者，
      以1 年為計算單位，其使用期間未滿1 年者，按實際使用
      之月數相當於全年之比例計算之，不滿1 月者，以1 月計
      」，而系爭車輛為非運輸業用客車，其出廠日期為92年8
      月，發照日期為92年8月29日，有系爭車輛車輛詳細資料
      報表在卷可稽（原附於警卷，本院影印後附於本院卷第99
      頁），是系爭車輛自行車執照發放日迄本件侵權行為發生
      時即109年12 月3日，已逾5年之耐用年限，按上述標準計
      算，零件材料部分經折舊後之殘值應以成本1/10計算為3,
      845元（計算式：19,550元+18,900元＝38,450元；38,450
      元×1/10＝3,845元），至工資2,000元非屬零件，無庸計算
      折舊，依此計算，原告丙○○得請求被告乙○○賠償之修理費
      用為5,845元（計算式：2,000元+3,845元＝5,845元）。
　 3、精神慰撫金，以6千元為宜：原告丙○○為大學畢業，已婚
      、無子女，現與配偶及其父母、祖父母同住，擔任客服專
      員，每月薪資為32,037元，名下有汽車1部及其他投資等
      情，經原告丙○○陳述明確，並提出學位證書（本院卷第37
      頁）、國泰人壽薪資資料（本院卷第39頁），再由本院依
      職權調取稅務電子閘門財產所得調件明細表（本院不公開
      卷第7頁至第10頁）可參，而被告2人之家庭、職業及收入
      等業已陳述如前，是本院審酌被告侵權行為之態樣、造成
      原告精神上痛苦程度，及兩造家庭經濟等一切情狀，認原
      告丙○○請求慰撫金15萬元，尚屬過高，應以6千元為適當
      。
　 4、從而，原告丙○○請求被告連帶給付6,450元（計算式：450
      元+6千元＝6,450元），請求被告乙○○另賠償系爭車輛修理
      費5,845元，為有理由。逾此部分之請求，應無理由。
五、末按給付無確定期限者，債務人於債權人得請求給付時，經
    其催告而未為給付，自受催告時起，負遲延責任；其經債權
    人起訴而送達訴狀，或依督促程序送達支付命令，或為其他
    相類之行為者，與催告有同一之效力；遲延之債務，以支付
    金錢為標的者，債權人得請求依法定利率計算之遲延利息；
    應付利息之債務，其利率未經約定，亦無法律可據者，週年
    利率為百分之5，民法第229條第2項、第233條第1項前段及
    第203條分別定有明文。本件損害賠償之債並無確定給付期
    限，從而，原告請求被告給付賠償金額及自起訴狀繕本送達
    被告（109年7月19日，附民卷第3頁）之翌日起至清償日止
    ，按週年利率百分之5計算之利息，為有理由，應予准許。
六、綜上所述，依前開侵權行為損害賠償請求權，原告甲○○請求
    被告連帶給付69,800元，及自110年7月20日起至清償日止，
    按週年利率百分之5計算之利息；原告丙○○請求被告連帶給
    付6,450元，及自110年7月20日起至清償日止，按週年利率
    百分之5計算之利息；原告丙○○請求被告乙○○賠償系爭車輛
    修理費5,845元，及自110年7月20日起至清償日止，按週年
    利率百分之5計算之利息，均有理由，應予准許。逾此部分
    之其餘請求，均無理由，應予駁回。
七、原告陳明願供擔保聲請宣告假執行，經核原告勝訴部分金額
    未逾50萬元，依民事訴訟法第389條第1項第5款規定，應依
    職權宣告假執行，是就此部分，原告雖陳明願供擔保請求宣
    告假執行，惟應認其僅係促請本院為上開宣告假執行職權之
    發動而已，應由本院依職權為假執行之宣告。至原告敗訴部
    分，其假執行之聲請已失所附麗，應併予駁回。
八、本件判決事證已臻明確，兩造其餘攻擊防禦方法及舉證，均
    已無礙本院上開審認，自毋庸逐一論駁，附此敘明。
九、本件為刑事附帶民事訴訟，免納裁判費用，此有刑事訴訟法
    第504 條第2 項之明文規定，且訴訟進行中亦無公示送達費
    用、證人日旅費等訴訟費用之產生，惟依法仍應依民事訴訟
    法第79條及第85條第2項之規定，諭知兩造訴訟費用負擔之
    比例，併此敘明。　
據上論結，本件原告之訴為一部有理由，一部無理由，依民事訴
訟法第79條、第85條第2項、第389條第1項第5款，判決如主文。
中　　華　　民　　國　　110 　年　　11　　月　　30　　日
                  民事第一庭法　官　邱美英          
以上正本係照原本作成。
如對本判決上訴須於判決送達後20日內向本院提出上訴狀。
如委任律師提起上訴者，應一併繳納上訴審裁判費。
中　　華　　民　　國　　110 　年　　11　　月　　30　　日
                            書記官  黃怡禎
附表一
編號 項目 日期 開立者 頁數（附民卷） 金額（新臺幣） 備註 1 中藥粉及中藥水 109年12月15日 宏昇中藥房 第13頁 3200元  2 急診掛號費 109年12月3日 陽明醫院 第13頁 300元  3 統一發票 109年12月23日 藥局 第13頁 1200元  4 外科診療 109年12月7日 陽明醫院 第14頁 170元  5 證明書費 109年12月3日 陽明醫院 第14頁 150元 警卷有正本，附民卷第9頁有影本 6 急診診療 109年12月4日 聖馬爾定醫院 第15頁 570元  7 口腔顏面外科門診 109年12月10日 聖馬爾定醫院 第15頁 200元  8 口腔顏面外科門診 109年12月18日 聖馬爾定醫院 第16頁 150元  9 口腔顏面外科門診 109年12月31日 聖馬爾定醫院 第16頁 150元  10 口腔顏面外科門診 110年1月13日 聖馬爾定醫院 第17頁 1500元  11 　 　 口腔顏面外科門診 110年1月26日 聖馬爾定醫院 第17頁 12,000元  12 口腔顏面外科住院 109年12月6日 聖馬爾定醫院 第18頁 8,130元（其中單人房2天7,000元）  13 證明書費 110年2月4日 聖馬爾定醫院 第18頁 180元  14 掛號費 110年7月6日 聖馬爾定醫院 第19頁 100元  15 證明書費 110年7月6日 聖馬爾定醫院 第19頁 180元